【裁判字號】    97,審訴,147
【裁判日期】    970515
【裁判案由】    毒品危害防制條例
【裁判全文】
臺灣高雄地方法院宣示判決筆錄        97年度審訴字第147 號
                                    97年度審訴字第1482號
公  訴  人  臺灣高雄地方法院檢察署檢察官
被      告  甲○○
指定辯護人  本院公設辯護人蘇鴻吉
上列被告因毒品案件，經檢察官先後提起公訴（96年度毒偵字第
5726號、97年度毒偵字第363 號），聲請法院改依協商程序而為
判決，本院合議庭認為適當，裁定由受命法官獨任進行協商判決
程序，於中華民國97年5 月15日下午4 時在刑事第七法庭宣示判
決，以代判決書，出席職員如下：
    法  官  蔡廣昇
    書記官  林豐富
    通  譯  黎懷恩
法官起立朗讀判決主文、犯罪事實要旨、處罰條文，及告以上訴
限制、期間並提出上訴狀之法院，且諭知記載其內容：
一、主  文：
    甲○○施用第一級毒品，累犯，處有期徒刑捌月，扣案之第
    一級毒品海洛因壹包（驗餘淨重零點零玖公克，空包裝重零
    點伍公克）、殘餘第一級毒品海洛因及第二級毒品甲基安
    非他命之電子秤壹個及殘餘第一級毒品海洛因吸管貳支（黃
    色、紅色粗）均沒收銷燬之。又持有第二級毒品，累犯，處
    有期徒刑肆月，扣案第二級毒品大麻貳包（驗餘淨重壹點零
    公克，空包裝總重零點柒柒公克）沒收銷燬之。又施用第一
    級毒品，累犯，處有期徒刑捌月，扣案之第一級毒品海洛因
    壹包（驗餘淨重零點貳零柒公克）沒收銷燬之，電子磅秤壹
    個、夾鍊袋貳個均沒收。又施用第二級毒品，累犯，處有期
    徒刑肆月，扣案吸食器壹個沒收。應執行有期徒刑壹年捌月
    ，扣案之第一級毒品海洛因貳包（驗餘淨重零點零玖公克，
    空包裝重零點伍公克、驗餘淨重零點貳零柒公克）、第二
    級毒品大麻貳包（驗餘淨重壹點零公克，空包裝總重零點柒
    柒公克）、殘餘第一級毒品海洛因及第二級毒品甲基安非他
    命之電子秤壹個、殘餘第一級毒品海洛因吸管貳支（黃色、
    紅色粗）均沒收銷燬，電子磅秤壹個、夾鍊袋貳個、吸食器
    壹個均沒收。
二、犯罪事實要旨：
    甲○○前因施用毒品案件，經本院以91年毒聲第5302號裁定
    觀察、勒戒後，認無繼續施用毒品傾向，於民國91年9月6日
    執行完畢釋放，並由臺灣高雄地方法院檢察署檢察官以91年
    度毒偵字第5021號不起訴處分確定。復因施用毒品案件，經
    本院以92年毒聲第2815號裁定觀察、勒戒，另經92年毒聲字
    第3542號裁定強制戒治，後經92年毒聲第6171號裁定停止強
    制戒治並付保護管束，於92年10月28日停止處分出監，嗣因
    毒品危害防制條例修正施行而報結執行程序，本院另以92年
    易字第1519號判決判處有期徒刑4月確定，於93年1月28日易
    科罰金執行完畢。詎甲○○仍不知悔改：
  (一)於96年5 月5 日下午4 時許，在高雄縣內門鄉○○路邊向不
    詳姓名之人購入第一級毒品海洛因及第二級毒品大麻，即非
    法持有之，復基於施用第一級毒品之犯意於96年5 月7 日中
    午，在高雄縣內門鄉○○村○○路59號旁豬舍施用第一級毒
    品海洛因1 次，旋於該日16時40分許，在上址為警查獲，並
    扣得第一級毒品海洛因壹包（驗餘淨重0.09公克，空包裝重
    0.35克）、殘餘第一級毒品海洛因及第二級毒品甲基安非他
    命之電子秤1 個及殘餘第一級毒品海洛因吸管2 支、第二級
    毒品大麻2 包（驗餘淨重1.0 公克，空包裝總重0.77公克）
    ，經警採集其尿液後送驗，發現檢驗結果呈鴉片類可待因、
    嗎啡及甲基安非他命陽性反應，始知上情（其施用第二級毒
    品安非他命犯行，另經檢察官為不起訴處分）。
  (二)於96年11月22日上午5 時許，在其所有停放於其高雄縣內門
    鄉○○路59號住處前之車牌號碼YK-3263 號自用小客車內，
    基於施用第一級、第二級毒品之犯意，施用第一級毒品海洛
    因、第二級毒品安非他命各1 次。嗣於96年11月22 日 上午
    5 時許，甲○○因另案遭通緝，為警在其上開住處逮捕，並
    於其前揭自用小客車內扣得第一級毒品海洛因1 包（驗餘淨
    重0.207 公克）、電子磅秤1 個、夾鍊袋2 個、吸食器1 個
    等物，並依法採尿送驗後，結果呈可待因、嗎啡、甲基安非
    他命陽性反應。
三、處罰條文：
    毒品危害防制條例第10條第1 項、第2 項、第11條第2 項、
    第18條第1 項前段、第23條第2 項，刑法第11條、第47條第
    1 項、第51條第5 款、第9 款、第38條第1 項第2 款、第3
    項。
四、附記事項：
  (一)被告持有第二級毒品大麻之犯行，業經檢察官於起訴書犯罪
    事實欄中載明，且經公訴人當庭補正論罪法條，本院自得併
    予審判。
  (二)其餘扣案物品，或經送檢驗，無毒品反應，或屬被告於96年
    5 月7 日施用第二級毒品安非他命相關物品（經檢察官以96
    年度毒偵字第5726號為不起訴處分），不於本案宣告沒收。
四、協商判決除有刑事訴訟法第455 條之4 第1 項第1 款於本訊
    問程序終結前，被告撤銷協商合意或檢察官撤回協商聲請者
    ；第2 款被告協商之意思非出於自由意志者；第4 款被告所
    犯之罪非第455 條之2 第1 項所定得以協商判決者；第6 款
    被告有其他較重之裁判上一罪之犯罪事實者；第7 款法院認
    應諭知免刑或免訴、不受理者情形之一，及違反同條第2 項
    「法院應於協商合意範圍內為判決；法院為協商判決所科之
    刑，以宣告緩刑或2 年以下有期徒刑、拘役或罰金為限」之
    規定者外，不得上訴。
五、如有前項得上訴之情形者，得自收受判決送達後10日內，向
    本院提出上訴書狀，上訴於第二審法院。
中    華    民    國    97    年    5     月    15    日
                  臺灣高雄地方法院刑事第七庭
                              書記官  林豐富
                              法  官  蔡廣昇
以上正本證明與原本無異。
中    華    民    國    97    年    5     月    15    日
                              書記官  林豐富
附錄本案論罪科刑依據之法條：
毒品危害防制條例第10條
施用第一級毒品者，處6月以上5年以下有期徒刑。
施用第二級毒品者，處 3 年以下有期徒刑。
毒品危害防制條例第11條第2 項
持有第二級毒品者，處 2 年以下有期徒刑、拘役或新臺幣 3 萬
元以下罰金。


司法院資訊處製作；財團法人民間司法改革基金會備份。
